【裁判字號】    89,易,534
【裁判日期】    900305
【裁判案由】    贓物
【裁判全文】
臺灣宜蘭地方法院刑事判決                          八十九年度易字第五三四號
    公  訴  人  臺灣宜蘭地方法院檢察署檢察官
    被      告  甲○○
右列被告因贓物案件，經檢察官提起公訴（八十九年度偵字第二九０一號），本院判
決如左：
    主  文
甲○○收受贓物，累犯，處有期徒刑參月，如易科罰金，以參佰元折算壹日。
    事  實
一、甲○○於民國八十一年間，因詐欺案件經法院判處有期徒刑三年確定，於八十八
    年四月十八日執行完畢，復於八十五年及八十六年間，因違反麻醉藥品管理條例
    及偽造文書案件，經法院分別判處有期徒刑七月及二年確定，經定應執行有期徒
    刑二年五月，於八十八年五月二十九假釋出監，仍在假釋中。猶不知悔改，明知
    於八十九年十月十一日晚間八時許，向不詳真實姓名之成年人收受車號ＱＣＦ－
    五五六號輕型機車，係來源不明之盜贓物（而該機車原為乙○○所有，於八十九
    年九月二十九日在宜蘭縣羅東鎮○○路八號前失竊）。竟仍出於收受贓物之故意
    ，收受之。嗣於八十九年十月十一日晚間十一時許，甲○○在宜蘭縣五結鄉○○
    路為警查獲，並扣得上開機車一部及其用以發動機車之鑰匙一串（四支）。
二、案經宜蘭縣警察局移送台灣宜蘭地方法院檢察署檢察官偵查起訴。
    理  由
一、訊之被告甲○○矢口否認有何收受贓物之犯行，辯稱：伊當天係被「阿地」載，
    「阿地」去廁所，伊即遭查獲云云。然查，右揭機車為乙○○所有並失竊之事實
    ，業據被害人乙○○於警訊及本院調查時證述屬實，且有車籍作業系統－查詢認
    可資料、贓物認領保管單各一紙在卷可按。被告於警訊時供稱係綽號「阿地」之
    男子竊取，並供其使用等語、於偵查時改稱係「丙○○」用該機車載伊，係李嘉
    興交給「丙○○」，伊知悉是贓車等語，於本院審理時又翻異為該機車係伊向李
    嘉興借的，而當天係被「蔡宏基」載等語，核被告多次辯稱不一，且均查無被告
    所指之「阿地」、「丙○○」、「蔡宏基」等人，足徵被告所辯不足採信，此外
    並有扣案之前開機車一部、鑰匙一串可佐，被告收受贓物之犯行事證明確，應堪
    認定。
二、核被告所為，係犯刑法第三百四十九條第一項之收受贓物罪，查被告有事實欄所
    指之犯罪科刑執行情形，有被告之台灣高等法院檢察署刑案紀錄簡覆表及台灣高
    法院被告全國前案紀錄表各一份在卷可佐，其受有期徒刑執行完畢後，於五年內
    再犯有期徒刑以上之本罪，為累犯，應依刑法第四十七條之規定，加重其刑。爰
    審酌被告有多次犯罪前科之素行、犯罪動機、目的、手段、事後否認犯行之態度
    ，量處如主文所示之刑，並諭知易科罰金之折算標準。至扣案供被告發動機車之
    鑰匙一串，被告堅詞否認為其所有，並查無為被告所有之事證，爰不諭知沒收，
    附此敘明。
據上論斷，應依刑事訴訟法第二百九十九條第一項前段、刑法第三百四十九條第一項
、第四十七條、第四十一條，罰金罰鍰提高標準條例第一條前段、第二條，判決如主
文。
本案經檢察官林慧到庭執行職務。
中    華    民    國      九十        年      三        月      五      日
                                  臺灣宜蘭地方法院刑事第二庭
                                          法  官  郭  淑  珍
右正本證明與原本無異。
如不服本判決，應於判決送達後十日內，向本院提出上訴狀。（應附繕本）
                                       書記官  陳  淑  宜
中    華    民    國      九十        年      三        月      八      日
附錄法條：
刑法第三百四十九條第一項
收受贓物者，處三年以下有期徒刑、拘役或五百元以下罰金。


司法院資訊處製作；財團法人民間司法改革基金會備份。
